臺灣臺北地方法院民事裁定
111年度勞執字第107號
聲  請  人  許欽賢  
相  對  人  蝦米智慧股份有限公司

法定代理人  謝幸蓉  
上列當事人間聲請勞資爭議執行裁定事件，本院裁定如下：
    主  文
中華民國勞資關係服務協會於民國111年7月26日勞資爭議調解紀
錄調解方案第1項所載「勞資雙方同意就本案爭議事項（加班費
）以新臺幣（下同）240,000元整達成和解；資方將前述金額分
期給付，匯入勞方指定帳戶（兆豐國際商業銀行，帳號：000000
00000，戶名：許欽賢），第一期111年11月20日給付26,000元、
第二期111年12月20日給付26,000元、第三期112年1月20日給付2
6,000元、第四期112年2月20日給付26,000元、第五期112年3月2
0日給付26,000元、第六期112年4月20日給付26,000元、第七期1
12年5月20日給付26,000元、第八期112年6月20日給付26,000元
、第九期112年7月20日給付32,000元，如有一期未付，視同全部
到期」之調解內容，准予強制執行。
聲請程序費用由相對人負擔。
    理  由
一、聲請意旨略以：兩造間之勞資爭議事件，由中華民國勞資關
    係服務協會於民國111年7月26日進行調解，嗣雙方達成調解
    成立在案，詎相對人屆期並未履行調解紀錄調解方案第1項
    所載之義務，為此依勞資爭議處理法第59條第1項規定，聲
    請裁定上開調解紀錄調解方案第1項准予強制執行。
二、按勞資爭議經調解成立或仲裁者，依其內容當事人一方負私
    法上給付之義務，而不履行其義務時，他方當事人得向該管
    法院聲請裁定強制執行並暫免繳裁判費；於聲請強制執行時
    ，並暫免繳執行費。勞資爭議處理法第59條第1項定有明文
    。查聲請人主張兩造經勞資爭議調解成立如主文第1項所示
    之內容，且相對人於111年11月20日屆期迄今尚未給付等情
    ，業據聲請人提出勞資爭議調解紀錄及其兆豐國際商業銀行
    帳戶存摺內頁明細為證，足見相對人應依該調解內容約定之
    期限及金額為給付，始為依債之本旨所為清償，而生清償之
    效力，現既已屆期卻未如期給付，應認相對人未依約定期限
    清償，則聲請人以相對人未依上開調解內容履行其義務，據
    以聲請裁定調解方案第1項之強制執行，經核與首揭規定並
    無不合，應予准許。
三、依勞資爭議處理法第59條，非訟事件法第21條第2項、第24
    條第1項，民事訴訟法第95條、第78條，裁定如主文。
中　　華　　民　　國　　111 　年　　12　　月　　5 　　日
                  勞動法庭    法　官　  楊承翰
以上正本係照原本作成。
如不服本裁定應於送達後10日內向本院提出抗告狀，並繳納抗告
費新臺幣1,000元。
中　　華　　民　　國　　111 　年　　12　　月　　5 　　日
                              書記官    吳珊華